【裁判字號】    99,附民,9
【裁判日期】    990428
【裁判案由】    損害賠償
【裁判全文】
臺灣高等法院高雄分院刑事附帶民事訴訟判決
原      告  甲 ○真實姓名、.
法定代理人  甲 ○之母真實姓.
被      告  乙○○
上列被告因妨害性自主案件（本院99年度上訴字第189 號），經
原告提起附帶民事訴訟，請求損害賠償，本院判決如下：
    主  文
被告應給付原告新臺幣陸拾萬元，及自民國九十九年二月七日起
至清償日止，按週年利率百分之五計算之利息。
原告其餘之訴駁回。
原告假執行之聲請駁回。
    事實及理由    
一、原告起訴主張：被告明知原告（民國82年11月生）年僅15歲
    ，竟意圖與之性交，而於97年10月20日下午乘原告之母不在
    家之際，將原告略誘離家，復對原告為性交行為多次，爰依
    民法第184 條第1 項前段、第195 條第1 項之規定，請求被
    告給付精神慰撫金新臺幣（下同）200 萬元及法定遲延利息
    等語。並聲明：被告應給付原告200 萬元，及自起訴狀繕本
    送達被告之翌日起至清償日止，按週年利率百分之5 計算之
    利息。
二、被告則以：被告雖曾與原告發生性交行為，然並無強姦及略
    誘原告之行為，原告請求200 萬元之慰撫金顯然過高等語，
    資為抗辯。並聲明：求為判決駁回原告之訴。
三、按附帶民事訴訟之判決，應以刑事訴訟判決所認定之事實為
    據，刑事訴訟法第500 條前段定有明文。本件原告主張被告
    有於97年7 月1 日在被告住處，以強暴之違反原告意願之方
    式，對原告強制性交1 次，及於97年7 月中旬某日、同年8
    月間，各對甲 ○為性交行為1 次之事實，業經本院以99年度
    上訴字第189 號，及原審以98年度訴字第501 號各判處被告
    罪刑在案，有該判決可稽，是原告之主張自堪信為真實。
四、按「因故意或過失，不法侵害他人之權利者，負損害賠償責
    任。故意以背於善良風俗之方法，加損害於他人者亦同。違
    反保護他人之法律，致生損害於他人者，負賠償責任。但能
    證明其行為無過失者，不在此限」、「不法侵害他人之身體
    、健康、名譽、自由、信用、隱私、貞操，或不法侵害其他
    人格法益而情節重大者，被害人雖非財產上之損害，亦得請
    求賠償相當之金額。其名譽被侵害者，並得請求回復名譽之
    適當處分」，民法第184 條、第195 條第1 項分別定有明文
    。查原告係82年11月出生之人，國中畢業，現無業，其名下
    無任何財產之情，業經原告陳明在卷，並為被告所不爭執，
    復有原告之稅務電子閘門財產所得調件明細表在卷可憑；而
    被告係70年11月10日出生之成年人，高中肄業，目前以販售
    杏仁粉為業，每日收入約為600 至1,000 餘元，其名下無任
    何財產之情，亦經被告陳明在卷，並有被告稅務電子閘門財
    產所得調件明細表在卷，復為原告所不爭執，均堪信為實在
    。本院審酌原告所受侵害之程度，並斟酌兩造如上所述之身
    分、地位及經濟能力等一切情狀，認原告對被告請求之慰撫
    金以60萬元為相當，逾此部分之請求，為無理由，應予駁回
    。從而，原告依據民法第184 條第1 項、第195 條第1 項之
    規定，請求被告給付60萬元，及自99年2 月7 日（即起訴狀
    繕本送達被告之翌日）起至清償日止，按週年利率百分之5
    計算之利息，洵屬正當，應予准許，逾此部分之請求則無理
    由，應予駁回。
五、原告雖陳明願供擔保，請准宣告假執行，惟本件兩造上訴第
    三審所得受之利益，既均未逾150 萬元，則依刑事訴訟法第
    506 條第1 項，及民事訴訟法第466 條第1 項、第3 項之規
    定，兩造就本判決自不得上訴第三審。從而，原告此部分之
    聲請，於法尚屬無據，應予駁回。
據上論結，本件原告之訴為一部有理由，一部無理由，依刑事訴
訟法第502 條第1 項、第2 項，判決如主文。
中    華    民    國    99    年    4     月    28    日
                  刑事第一庭    審判長法  官 翁慶珍
                                      法  官 黃仁松
                                      法  官 徐美麗
以上正本證明與原本無異。
兩造均不得上訴。
中    華    民    國    99    年    4     月    28    日
                                      書記官 賴梅琴

司法院資訊處製作；財團法人民間司法改革基金會備份。
